臺灣高雄地方法院交通事件裁定　　　　 96年度交聲字第954號
原處分機關　高雄市政府
異　議　人
即受處分人　甲○○
　　　　　　　　　　　樓
上列異議人因違反道路交通管理處罰條例案件，對於高雄市政府
民國96年9 月10日所為之處分（高市府交裁字第32-BB0000000號
）聲明異議，本院裁定如左：
    主  文
原處分撤銷。
甲○○不罰。
    理  由
一、異議意旨略以：原處分機關以異議人甲○○於民國95年9 月
    19日11時31分許，駕駛琳捷有限公司（下稱琳捷公司）所有
    之車號ZS-9827 號自用小客車，行經高雄市○○路、山明路
    口時，違規紅燈右轉，經照相採證後，為警逕行舉發，而依
    道路交通管理處罰條例第53條第2 項規定，裁處罰鍰新臺幣
    （下同）1,800 元；惟上開車輛係其友人之男友陳清文以異
    議人名義所承租駕駛，且異議人於95年8 月17日至同年9 月
    17日間，正值在家中坐月子，不曾外出，上開違規行為並非
    異議人所為，爰依法聲明異議等語。
二、按汽車駕駛人，行經有燈光號誌管制之交岔路口紅燈右轉者
    ，處600 元以上1,800 元以下罰鍰，道路交通管理處罰條例
    第53條第2 項定有明文。訊據異議人對於本件違規事實並不
    爭執，惟辯稱：該車係由陳清文以其名義所租用駕駛，其並
    非汽車駕駛人等語。經查：
（一）琳捷公司所有之車號ZS-9827 號自用小客車，於95年9 月
      19日11時31分許，高雄市○○路、山明路口，因行經有燈
      光號誌之交叉路口紅燈右轉之違規事由，為警逕行舉發，
      嗣經琳捷公司申報該車係由異議人所承租駕駛，原處分機
      關乃於96年9 月10日裁處異議人罰鍰1,800 元等情，有採
      證照片、高雄市政府舉發違反道路交通管理事件通知單、
      逕行舉發案件汽車所有人提供違規駕駛人申報書、裁決書
      等附卷可稽，是此部分事實，足堪認定。
（二）異議人所辯上開車輛係由陳清文以異議人名義租用駕駛一
      情，業據證人陳清文於本院證稱：該車原係異議人因結婚
      之用所承租，異議人於婚禮隔天還車後，因我的駕照被吊
      銷，所以我以異議人名義向車行繼續承租，時間自95年5
      月間起至車禍發生即同年9 月或10月間止（肇事日期為95
      年10月3 日，此經本院依職權調取陳清文因車禍發生未返
      還車輛而與異議人被訴涉嫌共同侵占之96年度偵字第1507
      7 號、偵緝字第3139號偵查卷宗核閱屬實），承租期間，
      該車皆由我駕駛使用等語甚明，復當庭辨認本院所提示之
      卷附採證照片後，再度明確證稱：本起違規事件，該車確
      實由我使用，但我已將罰鍰交給車行代繳，可能是車行沒
      繳才遭裁罰等語無訛，足認異議人所辯，應係真實，陳清
      文係本件違規行為之汽車駕駛人一節，洵堪認定。準此，
      參酌前揭處罰條例第53條第2 項係以汽車駕駛人為處罰對
      象，而受處分人業已舉證證明本件受舉發之違規行為並非
      其所為，原處分機關仍予裁罰，即有未恰，本件異議為有
      理由，應由本院將原處分撤銷，另為異議人不罰之諭知。
三、據上論斷，依道路交通案件處理辦法第20條前段，裁定如主
    文。
中　　華　　民　　國　　96　　年　　12　　月　　25　　日
                  交通法庭  法　官  周宛瑩
以上正本，係照原本作成，證明與原本無異。
如不服本裁定應於送達後5日內向本院提出抗告狀。
中　　華　　民　　國　　96　　年　　12　　月　　26　　日
                            書記官  彭帥雄
